臺灣臺中地方法院臺中簡易庭民事判決
111年度中簡字第872號
原      告  陳建隆  
訴訟代理人  劉明璋律師
被      告  陳均銓  

            陳琮傑  

上列當事人間請求遷讓房屋事件，本院於民國111年7月29日言詞
辯論終結，判決如下：
    主      文
被告應將坐落臺中市○○區○○段000○號即門牌號碼臺中市○○區○○路
000號房屋遷讓返還原告。
訴訟費用新臺幣2,320元由被告負擔。
本判決得假執行。
    事實及理由
一、原告主張：原告自民國110年9月14日起為坐落臺中市○○區○○
    段000○號即門牌號碼臺中市○○區○○路000號房屋（下稱系爭
    房屋）之所有權人，然被告2人均未徵得原告之同意持續占
    用系爭房屋，經原告要求遷離仍不為，爰依民法第767條第1
    項所有物返還請求權之規定，請求被告遷讓系爭房屋，並聲
    明如主文第1項所示。
二、被告2人均未於言詞辯論期日到場，惟於111年4月21日具狀
    辯稱略以：被告2人業於110年9月25日遭原告驅趕出系爭房
    屋，雖被告戶籍仍設籍於系爭房屋未遷移，然已非系爭房屋
    之占有人，原告自不得本於物上請求權請求被告2人遷讓系
    爭房屋等語，資為抗辯。並聲明：原告之訴駁回。
三、本院之判斷：
　㈠原告主張之上開事實，業據其提出與其所述相符之臺中市政
    府地方稅務局房屋稅111年度課稅明細、建物所有權狀、戶
    口名簿(見本院110年度補字第1884號卷第15至23頁)、土地
    及建物第一類謄本、現場照片(見本院卷第67至71頁)、戶籍
    謄本等件為證。被告2人雖均辯稱業於110年9月25日遭原告
    驅趕出系爭房屋，雖被告戶籍仍設籍於系爭房屋未遷移，然
    已非系爭房屋之占有人等語。然依原告提出如本院卷附之現
    場照片觀之，被告仍有個人物品放置於系爭房屋內尚未搬離
    ，原告主張被告2人尚占有系爭房屋，自屬有據。
　㈡按所有人對於無權占有或侵奪其所有物者，得請求返還之。
    對於妨害其所有權者，得請求除去之。有妨害其所有權之虞
    者，得請求防止之，民法第767 條第1 項定有明文。本件被
    告2人既占有系爭房屋，且未能提出合法占有系爭房屋之權
    源，原告自得本於所有物返還請求權，請求被告2人返還系
    爭房屋。
四、綜上所述，原告依民法第767條第1項所有物返還請求權，請
    求被告2人將系爭房屋全部遷讓交還予原告，為有理由，應
    予准許。
五、本判決係依民事訴訟法第427條第1、2項規定適用簡易訴訟
    程序，所為被告敗訴判決，應適用民事訴訟法第389條第1項
    第3款之規定，依職權宣告假執行。
六、本件事證已臻明確，兩造其餘之攻擊防禦方法及證據，經本
    院審酌後，認與判決之結果不生影響，爰不逐一論述，併予
    敘明。
七、訴訟費用負擔之依據：民事訴訟法第78條。
中　　華　　民　　國　　111 　年　　8 　　月　　30　　日
                          臺灣臺中地方法院臺中簡易庭
                                  法　官　張清洲
以上為正本，係照原本作成。
如不服本判決，應於送達後二十日內，向本院提出上訴狀並表明
上訴理由，如於本判決宣示後送達前提起上訴者，應於判決送達
後二十日內補提上訴理由書（須附繕本）。如委任律師提起上訴
者，應一併繳納上訴審裁判費。
中　　華　　民　　國　　111 　年　　8 　　月　　30　　日
                                  書記官  陳慧津